臺灣桃園地方法院刑事判決　　　　　　　　　　　　　九十三年度訴字第八一六號
　　公　訴　人　臺灣桃園地方法院檢察署檢察官
　　被　　　告　甲○○
右列被告因違反毒品危害防制條例，經檢察官提起公訴（九十三年度毒偵字第一三五
六號），本院判決如左：
    主  文
甲○○連續施用第一級毒品，累犯，處有期徒刑玖月。
    事  實
一、甲○○前於民國八十年間因違反肅清煙毒條例等案件，經臺灣高等法院於八十一
    年十二月二十三日，以八十一年度上訴字第一三一七號判決判處有期徒刑四年確
    定；復於八十二年間因違反同條例案件，經本院於八十三年一月十日，以八十二
    年度訴字第一二一０號判決判處應執行有期徒刑三年六月確定，上開二案接續執
    行，於八十五年三月一日縮短刑期假釋出監，於八十九年十月二十五日假釋期滿
    ，假釋未經撤銷，視為有期徒刑執行完畢（構成累犯）；又於九十年間因施用毒
    品案件，經本院以九十年毒聲字第二八七三號裁定，送勒戒處所觀察、勒戒後，
    認有繼續施用毒品之傾向，再以九十年度毒聲字第三九九三號裁定送強制戒治，
    嗣經本院以九十一年度毒聲字第五０五號裁定停止戒治付保護管束，而於九十一
    年九月二十日保護管束期滿執行完畢，由臺灣桃園地方法院檢察署檢察官於九十
    一年九月三十日，以九十一年度戒偵字第五三０號為不起訴處分確定。詎仍不思
    戒除毒癮，於前開強制戒治執行完畢後五年內，復基於施用第一級毒品海洛因之
    概括犯意，自九十二年九月二十日某時起至同年十月二日某時止，連續在桃園縣
    桃園市○○○○○道路上，以針筒注射之方式，施用第一級毒品海洛因多次。嗣
    經警於九十二年十月三日二十時五分許，通知其到埸採尿送驗，呈嗎啡陽性反應
    ，而查悉上情。
二、案經桃園縣政府警察局八德分局報請臺灣桃園地方法院檢察署檢察官偵查起訴。
    理  由
一、右揭事實，業據被告甲○○於本院審理中坦承不諱，且其於九十二年十月三日為
    警所採尿液，經送檢驗結果確呈嗎啡陽性反應，此有昭信科技顧問股份有限公司
    濫用藥物陽性檢體檢驗報告一紙在卷可稽，再參以第一級毒品海洛因一經沾染，
    即有反覆施用之慣常特性，堪認被告前揭自白與事實相符。又被告前於九十年間
    因施用毒品案件，經本院以九十年毒聲字第二八七三號裁定，送勒戒處所觀察、
    勒戒後，認有繼續施用毒品之傾向，再以九十年度毒聲字第三九九三號裁定送強
    制戒治，嗣經本院以九十一年度毒聲字第五０五號裁定停止戒治付保護管束，而
    於九十一年九月二十日保護管束期滿執行完畢，由臺灣桃園地方法院檢察署檢察
    官於九十一年九月三十日，以九十一年度戒偵字第五三０號為不起訴處分確定等
    情，有上開不起訴處分書、臺灣高等法院被告全國前案紀錄表、臺灣桃園地方法
    院檢察署刑案查註紀錄表、法務部全國檢察官線上查詢刑案人犯在監所最新資料
    報表及本院法務部在監
    年內再犯本案施用第一級毒品之罪，事證明確，其犯行洵堪認定，應予依法論科
    。
二、查被告甲○○行為後，毒品危害防制條例全文三十六條，業於九十二年七月九日
    修正公布，並於九十三年一月九日施行。依修正後之第三十五條第一項第三款及
    第二項規定：「於中華民國九十二年六月六日本條例修正施行前繫屬之施用毒品
    案件，於修正施行後，適用修正後之規定，審判中之案件，由法院依修正後規定
    處理之。前項情形，依修正前之規定有利於行為人者，適用最有利於行為人之法
    律。」，而依修正前之同法第二十三條第二項前段之規定，強制戒治期滿由檢察
    官為不起訴處分後五年內再犯同法第十條之罪者，應依法追訴，嗣上開規定業經
    修正為強制戒治執行完畢釋放後，五年內再犯第十條之罪者，應依法追訴。故本
    案不論適用修正前或修正後之規定，被告上開施用毒品犯行均應依法追訴，即不
    因法律修正而受有不利，再者，該條例有關施用第一級毒品之罰則，其法定刑度
    於修正前後並無更動，亦無有利或不利於被告之別，自應依修正後之規定處理。
    是核被告所為，係犯修正後毒品危害防制條例第十條第一項之施用第一級毒品罪
    。其施用第一級毒品海洛因前持有第一級毒品海洛因之低度行為，為施用之高度
    行為所吸收，不另論罪。被告先後多次施用第一級毒品海洛因之犯行，時間緊接
    ，犯罪構成要件相同，顯係基於概括犯意為之，為連續犯，應依刑法第五十六條
    之規定以一罪論，並加重其刑。至公訴意旨雖僅敘及被告於九十二年十月八日起
    為警採尿前二十六小時內某時施用第一級毒品海洛因之犯行，然被告其餘如事實
    欄所載之施用第一級毒品海洛因犯行，與公訴人起訴者既具連續犯之裁判上一罪
    關係，為起訴效力所及，本院自應併予審理，附此敘明。又被告有如事實欄所載
    之犯罪科刑執行情形，有臺灣桃園地方法院檢察署刑案資料查註紀錄表及臺灣高
    等法院被告全國前案紀錄表各一份存卷可參，其於五年內再犯有期徒刑以上之本
    罪，為累犯，並依法遞加重其刑。爰審酌被告所犯限於自殘，尚未對社會造成重
    大危害，且犯後坦承犯行態度尚稱良好等一切情狀，量處如主文所示之刑，以示
    懲儆。
據上論斷，應依刑事訴訟法第二百九十九條第一項前段，修正後毒品危害防制條例第
十條第一項、第三十五條第一項第三款，刑法第十一條前段、第五十六條、第四十七
條，判決如主文。
本案經檢察官崔秉君到庭執行職務。
中　　　華　　　民　　　國　　九十三　　年　　　九　　　月　　 三十 　　日
                                臺灣桃園地方法院刑事第十一庭
                                  審判長法  官  蔡  榮  澤
                                        法  官  邱  蓮  華
                                        法  官  丁  俊  成
右正本證明與原本無異。
如不服本判決，應於判決送達後十日內向本院提出上訴狀（應附繕本），上訴於臺灣
高等法院。
                                        書記官  簡  慧  瑛
中　　　華　　　民　　　國　　九十三　　年　　　十　　　月　　　四　　　日
附錄本案論罪科刑依據之法條：
毒品危害防制條例第十條：
施用第一級毒品者，處六月以上五年以下有期徒刑。
施用第二級毒品者，處三年以下有期徒刑。
